【裁判字號】    95,台簡抗,22
【裁判日期】    950629
【裁判案由】    請求給付租金等再審
【裁判全文】
最高法院民事裁定              九十五年度台簡抗字第二二號
    抗  告  人  甲○○
    法定代理人  乙○○
    訴訟代理人  林大華律師
上列抗告人與相對人凱群營造股份有限公司間請求給付租金等再
審事件，對於中華民國九十五年四月二十八日台灣台北地方法院
裁定（九十四年度再易字第六○號），提起抗告，本院裁定如下
：
    主  文
抗告駁回。
抗告訴訟費用由抗告人負擔。
    理  由
按對於簡易訴訟程序之第二審裁判，其上訴利益逾民事訴訟法第
四百六十六條所定之額數者，當事人僅得以其適用法規顯有錯誤
為理由，逕向最高法院提起上訴或抗告，並須經原裁判法院之許
可。此項許可，以訴訟事件所涉及之法律見解具有原則上之重要
性者為限，此觀同法第四百三十六條之二第一項、第四百三十六
條之三第一項及第二項之規定自明。本件抗告人對前訴訟程序之
原第二審法院九十三年度簡上字第一六四號確定判決（下稱原確
定判決），提起再審之訴，經該院以九十四年度再易字第六○號
判決（下稱原第二審判決）駁回其再審之訴後，抗告人逕向本院
提起上訴，係以：另件台灣桃園地方法院九十二年度重訴字第二
○○號及九十四年度重訴字第一四九號確定判決（下稱第二○○
號及第一四九號確定判決），均已認定伊對系爭土地有使用、管
理之權。而各該確定判決之訴訟標的與本件均係「不當得利」，
「實質當事人」亦屬相同，詎原確定判決就同一事實竟為不同之
判斷，自有民事訴訟法第四百九十六條第一項第十二款所定之再
審事由。乃原第二審判決未予糾正，猶駁回伊之再審之訴，其適
用法規顯有錯誤云云，為其論據。原法院以：依民事訴訟法第四
百九十六條第一項第十二款規定，當事人發現就「同一訴訟標的
」在前已有確定判決者，固得提起再審訴訟，對於確定終局判決
聲明不服，惟所稱「同一訴訟標的」，係指相同之當事人，就同
一法律關係（訴訟標的）而為同一之請求者而言。苟當事人、訴
訟標的（法律關係）及應受判決事項之聲明有其一為不同，即非
該款所指之「同一訴訟標的」。抗告人所舉第二○○號及第一九
四號確定判決之當事人，既與前訴訟程序原確定判決之當事人不
同，縱所涉及之爭執與系爭土地有關，仍非上開條款所稱之「同
一訴訟標的」，其據以提起再審之訴，自屬不應准許。原第二審
法院認其再審之訴為無理由，判決駁回其再審之訴，並無適用法
規顯有錯誤之情形。況依抗告人所陳之上訴理由，亦無所涉及之
法律見解具有原則上重要性之情事，因認其上訴「不應許可」，
以裁定予以駁回，經核於法並無違誤。抗告論旨，指摘原裁定不
當，求予廢棄，非有理由。
據上論結，本件抗告為無理由。依民事訴訟法第四百三十六條之
二第二項、第四百九十五條之一第一項、第四百四十九條第一項
、第九十五條、第七十八條，裁定如主文。
中    華    民    國  九十五  年    六    月  二十九  日
                      最高法院民事第四庭
                          審判長法官  蘇  茂  秋
                                法官  蘇  達  志
                                法官  陳  碧  玉
                                法官  王  仁  貴
                                法官  劉  靜  嫻
      本件正本證明與原本無異
                                      書  記  官
中    華    民    國  九十五  年    七    月   十二   日
                                                      Ｋ


司法院資訊處製作；財團法人民間司法改革基金會備份。
